臺灣臺北地方法院刑事判決　　　九十四年度易字第一○九七號
　　公　訴　人　臺灣臺北地方法院檢察署檢察官
　　被　　　告　甲○○
上列被告因妨害公務案件，經臺灣臺北地方法院檢察署檢察官提
起公訴（九十四年度偵字第一一三四九號），本院依通常程序審
理，因被告於準備程序進行中就被訴事實為有罪之陳述，且所犯
非死刑、無期徒刑、最輕本刑為三年以上有期徒刑之罪或高等法
院管轄第一審案件，經告知簡式審判程序之旨，並聽取檢察官及
被告等意見後，經本院合議庭裁定由受命法官獨任進行簡式審判
程序，本院判決如下：
    主      文
甲○○對於公務員依法執行職務時，施強暴，累犯，處有期徒刑
壹年貳月。
    事      實
一、甲○○曾有多次竊盜、違反毒品危害防制條例前案紀錄，於
    民國八十九年間，因竊盜案件經本院八十九年易字第一三四
    七號刑事判決判處有期徒刑十月，並於九十年二月二十二日
    確定，又因竊盜案件，經本院九十年簡字第一三一九號刑事
    簡易判決判處有期徒刑五月，如易科罰金以三百元折算一日
    ，並於九十年九月三日確定，上開二罪，經裁定定其執行刑
    為一年二月，刑期自九十年二月二十二日起算，扣除羈押及
    另案借提執行觀察勒戒、強制戒治之期間，於九十二年十月
    三日執行期滿（已構成累犯），另因違反毒品危害防制條例
    案件，先後經臺灣桃園地方法院以九十年訴字第一０二一號
    、九十一年訴字第一二００號刑事判決各判處有期徒刑十月
    、七月確定並合併執行，刑期自九十二年十月四日起算，原
    縮刑期滿日期為九十四年一月三十日，因執行情形良好，於
    九十三年四月十二日假釋出監並付保護管束，惟因於假釋期
    間又犯竊盜等罪，致遭撤銷假釋，而應執行殘刑有期徒刑九
    月十八日，因未到案執行遭臺灣桃園地方法院檢察署發布通
    緝。嗣又於九十四年五月二十九日二十二時許，與徐洪元等
    人因涉嫌共同行竊汽車等案件（另由本院九十四年訴字第九
    三三號刑事案件受理中），在臺北市○○街九十六號前為警
    查獲，經警移送臺灣臺北地方法院檢察署，於九十四年五月
    三十日十八時許，由該署負責內勤之值日檢察官在該署第二
    十五偵查庭對甲○○進行隔離偵訊，至十八時十分許訊問完
    畢，該值日檢察官示意法警李日明將甲○○帶離偵查庭，準
    備點呼徐洪元入內接受偵訊，甲○○因不滿假釋遭撤銷即將
    入監服刑，竟基於對依法執行職務之公務員施強暴之犯意，
    趁李日明開門準備點呼徐洪元之際，轉身以右手持置於辯護
    人席上之原子筆後衝上偵訊法臺，用右手手臂勒住該值日檢
    察官之脖子而施強暴行為，因書記官李淑宜在旁見狀驚呼，
    李日明聞聲上前搭救，詎甲○○於原子筆掉落後仍持續以雙
    掌掐住該值日檢察官之頸部而繼續施強暴行為，致該值日檢
    察官受有右頸前側條狀挫傷輕微出血（二乘一平方公分）、
    頸前部二處條狀挫傷及皮下出血（各為三乘一平方公分）、
    左頸部二處條狀擦挫傷及皮下出血（各為一乘零點五平方公
    分）等傷害（傷害部分未據告訴），旋因在偵查庭外戒護之
    法警陳仁炎、邱富玄聞聲入內與李日明合力始將甲○○壓制
    在地，嗣法警許博然、彭孟譜接續進入將甲○○當場逮捕。
二、案經臺灣臺北地方法院檢察署檢察官主動偵查後起訴，由本
    院依通常程序審理，因甲○○於準備程序進行中就被訴事實
    為有罪之陳述，且其所犯非死刑、無期徒刑、最輕本刑為三
    年以上有期徒刑之罪或高等法院管轄第一審案件，經告知簡
    式審判程序之旨，並聽取檢察官及甲○○之意見後，經本院
    合議庭裁定由受命法官獨任進行簡式審判程序。
    理      由
一、上揭犯罪事實，業據被告甲○○於本院審理時坦承不諱（見
    本院卷第二十九頁、第三十二頁、第三十三頁），核與證人
    李日明、彭孟譜、陳仁炎、邱富玄、許博然及李淑宜於偵查
    中之證述相符（見臺灣臺北地方法院檢察署九十四年他字第
    三九四八號卷第十四頁至第十七頁、第四十五頁至第四十六
    頁），並有錄影光碟翻拍列印照片（見同他字卷第九頁至第
    十一頁）及驗傷診斷書（見同他字卷第十二頁）在卷可稽，
    事證明確，足證被告自白情節與事實相符，被告犯行堪以認
    定。
二、核被告所為，係犯刑法第一百三十五條第一項之對於依法執
    行公務之公務員施以強暴罪。被告前因竊盜案件，經本院八
  　十九年易字第一三四七號刑事判決判處有期徒刑十月，並於
    九十年二月二十二日確定，又因竊盜案件，經本院九十年簡
    字第一三一九號刑事簡易判決判處有期徒刑五月，如易科罰
    金以三百元折算一日，並於九十年九月三日確定，上開二罪
    ，經裁定定其執行刑為一年二月，刑期自九十年二月二十二
    日起算，扣除羈押及另案借提執行觀察勒戒、強制戒治之期
    間，於九十二年十月三日執行期滿，此經本院調閱被告執行
    卷宗確認無訛，並與被告前案紀錄表互核相符，其於有期徒
  　刑執行完畢後五年內再犯本件有期徒刑以上之罪，為累犯，
    應依刑法第四十七條規定加重其刑。爰審酌被告因不滿即將
    入監服刑，竟以直接傷害執法人員之手段犯罪，致執行公務
    之檢察官受有前開傷害，已對國家公權力之行使造成一定破
    壞，惟被告於本院審理時坦承犯行，對自身行為深表悔意及
    其他一切情狀，量處如主文所示之刑。
據上論斷，應依刑事訴訟法第二百七十三條之一第一項、第二百
九十九條第一項前段，刑法第一百三十五條第一項、第四十七條
，罰金罰鍰提高標準條例第一條前段，判決如主文。
本案經檢察官詹喬偉到庭執行職務。
中　　華　　民　　國　　九十四　　年　九  　月　　九　日
                　刑事第十一庭法　官  陳正昇
以上正本證明與原本無異。
如不服本判決，應於判決送達後十日內向本院提出上訴狀（應抄
附繕本）。告訴人或被害人如對於本判決不服者，應具備理由請
求檢察官上訴，其上訴期間之計算係以檢察官收受判決正本之日
期為準。
                              書記官  陳豪達
中　　華　　民　　國　　九十四　　年　九  　月　　九　日
